【裁判字號】    98,審易,1538
【裁判日期】    980915
【裁判案由】    竊盜
【裁判全文】
臺灣士林地方法院刑事判決            98年度審易字第1538號
公  訴  人  臺灣士林地方法院檢察署檢察官
被      告  甲○○
上列被告因竊盜案件，經檢察官提起公訴（98年度偵字第10154
號），被告於準備程序中就被訴事實為有罪之陳述，本院裁定改
依簡式審判程序審理，並判決如下：
    主  文
甲○○攜帶兇器、毀越安全設備，於夜間侵入住宅竊盜，累犯，
處有期徒刑壹年，扣案之鉗子壹支、手套壹副、手電筒壹支均沒
收；又踰越安全設備於夜間侵入住宅竊盜，累犯，處有期徒刑壹
年，扣案之手套壹副、手電筒壹支均沒收。應執行有期徒刑壹年
拾月，扣案之鉗子壹支、手套壹副、手電筒壹支均沒收。
    事實及理由
一、本件犯罪事實及證據，除引用檢察官起訴書之記載（如附件
    起訴書）外，另更正並補充：(一)被告甲○○於民國96年間，
    因贓物案件，經本院以96年度易字第1941號判決各處有期徒
    刑6 月、6 月、6 月、8 月及8 月，經減刑並定其應執行刑
    為有期徒刑1 年4 月確定，於97年5 月2 日易科罰金執行完
    畢。詎其猶不知悔改，復意圖為自己不法之所有，(1)於98年
    7 月10日晚上8 時15分許之夜間，持客觀可作為兇器之鉗子
    1 支，以攀爬防火巷陽台、以鉗子破壞防火窗玻璃之方式，
    侵入臺北市○○區○○街71巷16弄20號2 樓乙○○、丁○○
    之住處，竊取丁○○所有之LV女用手提包乙只得手。(2)又於
    98 年7月11日晚上8 時許之夜間，以攀爬後陽台之方式，侵
    入臺北市○○區○○路22巷27弄6 號3 樓丙○○住處，並竊
    取丙○○所有之鑽石項鍊2 條、白金戒指2 只、黃金墜子1
    條、新臺幣（下同）2 千元、水蜜桃2 顆等物得手。嗣經乙
    ○○、丁○○、丙○○發現報警，經警比對監視錄影器畫面
    ，旋於98年7 月17日晚上8 時30分許，在臺北市○○區○○
    街71巷16弄內查獲，並當場扣得甲○○所有行竊所用之鉗子
    1 支、手套1 副、手電筒1 支。(二)又被告於本院準備程序及
    審理時之自白，上開任意性之自白，核與起訴書所載其他證
    據相符，足見被告之自白與事實相符，堪以採信。
二、按刑法第321 條第1 項第3 款之攜帶兇器竊盜罪，係以行為
    人攜帶兇器竊盜為其加重條件，此所謂兇器，其種類並無限
    制，凡客觀上足對人之生命、身體、安全構成威脅，具有危
    險性之兇器均屬之，且祇須行竊時攜帶此種具有危險性之兇
    器為已足，並不以攜帶之初有行兇之意圖為必要（最高法院
    79年度臺上字第5253號判例參照）。次按刑法第321 條第1
    項第2 款之「其他安全設備」，指門扇牆垣以外，依通常觀
    念足認防盜之一切設備而言，如門鎖、窗戶等（最高法院45
    年度臺上字第1443號、55年度臺上字第547 號判例參照），
    為防盜而裝設之窗戶，自屬「其他安全設備」。又刑法第32
    1 條第1 項第1 款所謂之「夜間」，係指日出前、日沒後。
    本件被告甲○○於犯罪事實(1)犯行所持之鉗子1 支，為金屬
    材質，材質堅硬，並可敲破玻璃，堪認在客觀上足以對人之
    生命、身體、安全構成威脅，具有相當之危險性，自屬兇器
    。核被告就上開犯罪事實(1)之犯行，係犯刑法第321 條第1
    項第1 款、第2 款、第3 款之攜帶兇器、毀越安全設備，於
    夜間侵入住宅竊盜罪；就犯罪事實(2)之犯行，則係犯同條項
    第1 款、第3 款之踰越安全設備於夜間侵入住宅竊盜罪。被
    告所犯上開2 罪，犯意個別，應分論併罰。又被告有上述前
    科執行情形，此有臺灣高等法院被告前案紀錄表1 份在卷可
    憑，其於前案有期徒刑執行完畢後，5 年內故意再犯本件有
    期徒刑以上之罪，為累犯，均應依法加重其刑。爰審酌被告
    曾有多次竊盜前科，經判刑執行後，猶不知悔改，竟仍冀望
    不勞而獲，竊取他人財物，惟其犯後已坦承犯行，態度尚稱
    良好，兼衡其犯罪之動機、目的、手段、智識程度、家庭經
    濟狀況等一切情狀，分別量處如主文所示之刑，並定其應執
    行刑，以示儆懲。公訴人雖以被告前已有多次犯竊盜罪前科
    ，足見具有犯罪習慣，請求依法宣告強制工作，惟依卷附臺
    灣高等法院被告前案紀錄表所示，被告雖曾有多次竊盜前科
    ，並於短時間內2 次犯本件竊盜犯行，然或與本件相距有一
    段時間，或次數不多，尚難遽認其等確有犯罪習慣，是公訴
    人之請求礙難准許。
三、扣案之鉗子、手電筒各1 支及手套1 副均係被告所有供犯本
    件竊盜犯行所用之物，業據被告於本院審理中供承明確，乃
    依法宣告沒收，至其他扣案之物，尚非專供本案犯罪所用或
    所得之物，業據被告於本院審理時供承明確，爰無庸宣告沒
    收，附此敘明。
據上論斷，應依刑事訴訟法第273 條之1 第1 項、第299 條第1
項前段、第310 條之2 、第454 條，刑法第321 條第1 項第1 款
、第2 款、第3 款、第47條第1 項、第51條第5 款、第38條第1
項第2 款，判決如主文。
本案經檢察官吳昭瑩到庭執行職務。
中    華    民    國    98    年    9     月    15    日
                  刑事第一庭法  官  雷雯華
以上正本證明與原本無異。
如不服本判決應於收受判決後10日內向本院提出上訴書狀，並應
應敘述具體理由。其未敘述上訴理由者，應於上訴期間屆滿後20
日內向本院補提理由書(均須按他造當事人之人數附繕本)「切勿
逕送上級法院」。
                            書記官  陳麗津
中    華    民    國    98    年    9     月    15    日
附錄本判決論罪科刑之法條依據：
刑法第321 條第1 項
犯竊盜罪而有左列情形之一者，處6 月以上、5 年以下有期徒刑
：
一、於夜間侵入住宅或有人居住之建築物、船艦或隱匿其內而犯
    之者。
二、毀越門扇、牆垣或其他安全設備而犯之者。
三、攜帶兇器而犯之者。
四、結夥三人以上而犯之者。
五、乘火災、水災或其他災害之際而犯之者。
六、在車站或埠頭而犯之者。


司法院資訊處製作；財團法人民間司法改革基金會備份。
